【裁判字號】    99,交抗,830
【裁判日期】    990301
【裁判案由】    違反道路交通管理處罰條例
【裁判全文】
臺灣高等法院交通事件裁定             99年度交抗字第830號
抗  告  人
即受處分人  甲○○
上列抗告人因違反道路交通管理處罰條例案件，不服臺灣板橋地
方法院，中華民國98年12月31日所為裁定（98年度交聲字第4063
號），提起抗告，本院裁定如下：
    主  文
抗告駁回。
    理  由
一、抗告意旨略以：道路交通管理處罰條例第35條第4 項之處罰
    客體為汽車駕駛人。而不及於行人。本件抗告人駕車因尿急
    ，而停車熄火於路旁，步行數公尺，尋找公廁。詎警員以抗
    告人有酒味，而指抗告人酒後駕駛，欲實施酒測。因抗告人
    係行走之行人，並非駕駛人，而拒絕之，並無不合。原處分
    及原裁定依上開規定裁罰，顯然有誤，請撤銷之等語。
二、原裁定略以：原處分意旨略以：異議人即受處分人於民國
    98 年9月9日夜間，飲酒過後駕駛車號6T-3517號自小客車，
    行駛至臺北縣板橋市○○路體三館前，為警盤查後遭發覺有
    酒後駕車之跡象，經警方要求對其進行酒精濃度測試，惟異
    議人無故拒絕配合，乃依道路交通管理處罰條例第35條第 4
    項，裁處罰鍰新台幣（下同）六萬元，並吊銷駕照等語。
    異議意旨略以：異議人當時飲酒過後駕駛，但行駛至臺北縣
    板橋市○○路體三館前，自覺酒精發生作用不能駕駛及尿急
    ，將車輛行駛至路邊停靠，卻遭巡邏員警盤查並要求進行酒
    精濃度測試，因當時已未駕車，僅為「行人」，自無接受酒
    精濃度測試之義務，乃拒絕接受警方要求進行酒精濃度測試
    ，請求撤銷原處分云云。經查：有關異議人確於上開時地
    時，飲酒後駕駛，行駛至臺北縣板橋市○○路體三館前，為
    警盤查，發覺有酒後駕車之跡象，要求進行酒精濃度測試，
    惟異議人無故拒絕配合等情，有舉發違反道路交通管理事件
    通知單、臺北政府縣警察局板橋分局98年10 月6日北縣警板
    交裁字第09 80040178號函各1份附卷可參，且異議人於聲明
    異議狀亦坦承當時確有酒後駕駛，及拒絕接受酒精濃度測試
    等情，其違規事實堪予認定。所辯不足採。則原處分依法裁
    罰，並無不當。本件異議，為無理由，應予駁回。
三、按汽車駕駛人拒絕接受第1 項測試之檢定者，處新臺幣六萬
    元罰鍰，並當場移置保管該汽車及吊銷該駕駛執照；如肇事
    致人重傷或死亡者，吊銷該駕駛執照，並不得再考領，道路
    交通管理處罰條例第35條第4 項定有明文。原裁定以抗告人
    違規事實明確，原處分依上開規定裁罰，並無不當，而駁回
    異議，核無不合。抗告意旨略以：並非酒後駕駛，係行人，
    自無接受酒測必要乙節，然查：聲明異議狀已載明：飲酒後
    駕駛等語（原審卷第5 頁），顯然抗告人確有酒後駕駛之行
    為，至於酒後駕駛時，因故（或如抗告意旨所稱尿急；或於
    異議狀所載：自覺酒精發揮作用不能駕駛；或逃避警方盤查
    等，不一而足）短暫下車，並無解於其酒後駕駛之行為，是
    抗告意旨自認係行人，而無需接受酒測云云，不無誤會，本
    件抗告，為無理由，應予駁回。
四、據上論結，應依道路交通案件處理辦法第26條，刑事訴訟法
    第412條，裁定如主文。
中    華    民    國    99    年    3     月    1     日
                  刑事第十八庭審判長法  官  吳鴻章
                                    法  官  汪梅芬
                                    法  官  周政達
以上正本證明與原本無異。
不得再抗告。
                                    書記官  廖純瑜
中    華    民    國    99    年    3     月    1     日

司法院資訊處製作；財團法人民間司法改革基金會備份。
